臺灣士林地方法院民事裁定            
                                   111年度湖簡聲字第37號
聲  請  人  李東青  

            李正邦  
相  對  人  怡盛保全股份有限公司

法定代理人  李岱容  
上列當事人間請求停止執行事件，本院裁定如下：
    主  文
聲請人以新臺幣壹萬陸仟元為相對人供擔保後，本院一一一年度
司執字第二九六二二號清償票款事件之強制執行程序，於本院一
一一年度湖簡字第七三一號確認本票債權不存在事件判決確定、
和解或撤回起訴前應暫予停止。
    理  由
一、按強制執行程序開始後，除法律另有規定外，不停止執行，
    強制執行法第18條第1項定有明文。次按發票人主張本票債
    權不存在而提起確認之訴不合於非訟事件法第195條第1項之
    規定者，法院依發票人聲請，得許其提供相當並確實之擔保
    ，停止強制執行，非訟事件法第195條第3項亦有明文。
二、本件聲請人以其向本院提起確認本票債權不存在之訴（本院
    111年度湖簡字第731號）為理由，聲請裁定停止本院111年
    度司執字第29622號清償票款事件（下稱系爭執行事件）之
    強制執行程序，經本院調取系爭執行事件卷宗及111年度湖
    簡字第731號卷宗審究後，認聲請人之聲請為有理由，應予
    准許。
三、關於應供擔保金額方面，按法院定擔保金額而准許停止強制
    執行之裁定者，該項擔保係備供債權人因停止執行所受損害
    之賠償，其數額應依標的物停止執行後，債權人未能即時受
    償或利用該標的物所受之損害額，或其因另供擔保強制執行
    所受之損害額定之，非逕以標的物之價值或其債權額為依據
    （最高法院86年度台抗字第442號、91年度台抗字第429號裁
    定意旨參照）。本院審酌相對人聲請強制執行，其請求之債
    權總額為新臺幣（下同）8萬8,800元，是相對人於停止執行
    期間內所可能受到之損害，應為其聲請執行之債權額延後受
    償，於停止執行期間內以法定利率計算之利息損失。復參酌
    聲請人所提起本案訴訟，上訴利益未逾民事訴訟法第466條
    所定額數，為不得上訴於第3審之簡易事件，依各級法院辦
    案期限實施要點之規定，預估上開訴訟審理期間為2年10個
    月（簡易程序審判事件各審級之審理期限分別為10個月、2
    年），是相對人可能所受損害為1萬2,580元（計算式：88,8
    00元×34/12×5%＝12,580），另考量尚有上訴、送達等期間之
    延滯損失，茲酌定本件停止執行之擔保金額為1萬6,000元。
四、爰裁定如主文。 　　　　
中　　華　　民　　國　　111 　年　　6 　　月　　6 　　日
                  內湖簡易庭法  官  鄭欣怡
以上正本係照原本作成。
如不服本裁定，應於送達後10日內，向本院提出抗告狀並表明抗
告理由，如於本裁定宣示後送達前提起抗告者，應於裁定送達後
10日內補提抗告理由書(須附繕本)。
中　　華　　民　　國　　111 　年　　6 　　月　　6 　　日
                            書記官  許慈翎